【裁判字號】    94,訴,7218
【裁判日期】    950120
【裁判案由】    清償借款
【裁判全文】
臺灣臺北地方法院民事判決              94年度訴字第7218號
原      告  萬泰商業銀行股份有限公司
法定代理人  甲○○
訴訟代理人  丁○○
被      告  乙○○
            丙○○○○○○○
訴訟代理人  乙○○
上列當事人間清償借款事件，本院於95年1月13日言詞辯論終結
，判決如下：
  主  文
被告應連帶給付原告新台幣肆佰肆拾貳萬壹仟陸佰壹拾柒元，及
如附表所示之利息、違約金。
訴訟費用由被告連帶負擔。
本判決第一項於原告以新台幣壹佰肆拾柒萬元供擔保後，得假執
行。
  事實及理由
一、按當事人得以合意定第一審管轄法院。但以關於由一定法律
    關係而生之訴訟為限。前項合意，應以文書證之，民事訴訟
    法第24條定有明文。依本件原告提出之系爭週轉金貸款契約
    第16條明白約定：本契約發生訴訟時，合意以貴行所在地之
    法院為第一審管轄法院。而本件原告總行所在地在臺北市○
    ○○路○段39號，屬於本院之轄區內，顯見當事人間有定本
    院為第一審管轄法院之合意存在，是本件被告之住所地雖非
    在本院轄區內，本院仍有管轄權，合先敘明。
二、原告主張：訴外人哈立事業股份有限公司邀同訴外人李喜然
    、被告乙○○及丙○○○○○○○為連帶保證人向原告借款
    ，共計三筆狀況如下：
  (一)於民國（下同）92年9月4日立借據向原告借款新台幣（下
      同）1,000,000元，借款期間自92年9月4日起至94年9月4
      日止，利息按年息9％計付（嗣後本行基準放款利率調整
      時，自調整日起按本行新通告基準放款利率加年利率4.59
      ％計付，目前本筆貸款利率為9.25％）。遲延履行給付本
      金或利息時，除仍按上開利率計息外，逾期在6個月以內
      償還者，按照上開利率10％，逾期超過6個月者，按照上
      開利率20％加付違約金。
  (二)於92年9月3日與原告共同訂定週轉金貸款契約，額度為
      1,000,000元，期限自92年9月4日起至94年9月3日止，得
      由借款人出具借據循環動用，利息按年息9％計付（嗣後
      本行基準放款利率調整時，自調整日起按本行新通告基準
      放款利率加年利率4.59％計付），遲延履行給付本金或利
      息時，除仍按上開利率計息外，逾期在6個月以內償還者
      ，按照上開利率10％，逾期超過6個月者，按照上開利率
      20％加付違約金。嗣後哈立事業股份有限公司於借款動用
      期間內申請循環動用情形如下：
      1.93年8月30日向原告借款400,000元，期限自93年8月30
        日至94年2月28日止。
      2.93年9月1日向原告借款600,000元，期限自93年9月1日
        至94年3月1日止。
  (三)於93年4月28日與原告訂定週轉金貸款契約及國內信用狀
      融資契約，額度4,000,000元，期限自93年5月3日至94年5
      月2日止，得由借款人出具借據循環動用，利息按年息9％
      計付（嗣後本行基準放款利率調整時，自調整日起按本行
      新通告基準放款利率加年利率4.59％計付），遲延履行時
      ，除仍按上開利率計息外，逾期在6個月以內償還者，按
      照上開利率10％，逾期超過6個月者，按照上開利率20％
      加付違約金。嗣後被告哈立事業股份有限公司於借款動用
      期間內申請循環動用情形如下：
      1.93年11月3日向原告借款880,000元，期限自93年11月3
        日至94年3月3日止。
      2.93年11月24日向原告借款850,000元，期限自93年11月
        24日至94年3月24日止。
      3.93年12月3日向原告借款792,792元，期限自93年12月3
        日至94年4月3日止。
      4.94年1月17日向原告借款250,000元，期限自94年1月17
        日至94年5月17日止。
      5.94年1月27日向原告借款1,200,000元，期限自94年1月2
        7日至94年5月27日止。
      詎料借款人哈立事業股份有限公司自94年1月30日起即陸
      續未依約清償上開債務，依約定被告等已喪失期限利益，
      全部債務應視同全部到期，計積欠如主文所示之金額，及
      依約應給付之利息等事實，業據其提出與所述相符之借據
      影本8份、週轉金貸款契約影本2份、國內信用狀融資契約
      、授信約定書影本4份及授信交易明細查詢單等件為證，
      且為被告到庭所不爭執，應認原告之主張為真實。從而，
      原告據以提起本訴，請求被告給付如主文第1項所示之金
      額及利息，即無不合，應予准許。
三、結論：原告之訴為有理由，依民事訴訟法第385條第1項前段
    、第85條第2項，判決如主文。
中    華    民    國    95    年    1    月    20    日
                    民事第五庭法     官  陶亞琴
以上正本係照原本作成
如對本判決上訴，須於判決送達後20日內向本院提出上訴狀
中    華    民    國    95    年    1    月    20    日
                              法院書記官  吳芳玉


司法院資訊處製作；財團法人民間司法改革基金會備份。
